【裁判字號】    89,交上易,109
【裁判日期】    890621
【裁判案由】    業務過失傷害
【裁判全文】
臺灣高等法院高雄分院刑事判決                  八十九年度交上易字第一九號
    上  訴  人
    即  被  告  乙○○
右上訴人因業務過失傷害案件，不服臺灣屏東地方法院八十八年度交易字第一００號
號中華民國八十八年九月十四日第一審判決（起訴案號：臺灣屏東地方法院檢察署八
十八年度偵字第二八一０號），提起上訴，本院判決如左：
      主  文
上訴駁回。
      事  實
一、乙○○每日駕駛小貨車載運工具以水電裝修為業，係以駕駛為附隨業務之人，明
    知飲酒後不得駕車，仍於民國八十八年三月三日晚上九時許，酒後（肇事後吐氣
    所含酒精成份測定值○‧五四ＭＧ／Ｌ）駕駛車號ＷＮ─六三九七號自用小貨車
    ，沿屏東縣麟洛鄉○○路，由龍泉往麟洛方向行駛，行經屏東縣麟洛鄉○○路與
    民生路口紅燈時，原應注意酒後於所含酒精成份達每公升零點二五毫克以上者，
    不得駕車；汽車行駛至交岔路口，其行進應遵守燈光號誌之指示；行駛時應注意
    車前狀況並隨時採取必要之安全措施，且依當時之狀況又無不能注意之情事，竟
    於酒後酩酊之狀況下，擅闖紅燈，疏未注意適有甲○○駕駛車號Ｐ五─二八二五
    號自用小客車自高雄往內埔方向行駛，綠燈起步後亦行至上開路口之狀況，因而
    煞車閃避不及，撞擊甲○○駕駛之上開車輛，致甲○○受有左手指擦傷、左耳、
    左踝、左前胸挫傷、頭部外傷等傷害。
二、案經甲○○訴由屏東縣警察局屏東分局報請臺灣屏東地方法院檢察署檢察官偵查
    起訴。
      理  由
一、訊據上訴人即被告乙○○坦承於右揭時地未注意燈號及酒後駕車肇事之事實不諱
    ，核與告訴人甲○○指述之情節相符，並有道路交通事故調查報告表及車禍現場
    照片七幀在卷可稽，而告訴人確因本件車禍受有前揭所述之傷害，亦有屏東人愛
    綜合醫院診斷證明書一紙為憑。按「汽車駕駛人飲酒後其吐氣所含酒精成份超過
    每公升零點二五毫克以上者，不得駕車。」、「汽車行駛至交岔路口，其行進應
    遵守燈光號誌之指示。」、「汽車行駛時，駕駛人應注意車前狀況並隨時採取必
    要之安全措施。」道路交通安全規則第一百十四條第二款、第一百零二條第一項
    第一款、第九十四條第三項，分別定有明文。查酒精對中樞神經系統有麻醉作用
    ，將導致人對外界事物狀況之知覺減緩，反應能力降低，而被告肇事後，經檢測
    其吐氣所含酒精成份高達每公升零點五四毫克，有酒精測定值表一紙可證，顯已
    逾每公升零點二五毫克，卻仍於酒後駕車，且無視交通燈號為紅燈，竟直駛而過
    ，致撞及告訴人所駕駛之車輛，顯見其已達酒醉之程度。又以當時天候晴，視距
    良好，路面乾燥無缺陷，並無不能注意之情事，被告竟未能注意上開情事，顯係
    因酒後注意能力較低，以致肇事，其有過失至為灼然，且與告訴人所受之傷害間
    並有相當之因果關係。本件事證明確，被告犯行洵堪認定。
二、查被告每日駕駛肇事之車輛載運工具以水電裝修為業，係以駕駛為附隨業務之人
    ，且案發當時，其以上開車輛裝載工具正欲回家，途中肇事，致告訴人受傷等情
    ，業據被告供明在卷，核其所為係犯刑法第二百八十四條第二項前段之業務過失
    傷害罪。公訴意旨漏未斟酌上情，認係犯同法第二百八十四條第一項前段之過失
    傷害罪，尚有未洽，惟其基本事實同一，法院自應予審理，並變更其起訴法條。
    又被告酒醉駕車，因而致人受傷，依法應負刑事責任，應依道路交通管理處罰條
    例第八十六條第一項規定加重其刑。
三、原審引依道路交通管理處罰條例第八十六條第一項，刑法第二百八十四條第二項
    前段，罰金罰鍰提高標準條例第一條前段，審酌被告於酒後判斷能力及反應能力
    均明顯降低之情況下，猶開車上路，對其他交通參與者之安全構成莫大之威脅，
    甚而擅闖紅燈致肇禍端，情節非輕，且肇事至今對告訴人未為絲毫之慰問及賠償
    ，犯後態度不佳，未見悔意等一切情狀，量處被告有期徒刑柒月，其認事用法，
    核無違誤，又被告酒醉駕車撞紅燈肇事，顯為本件車禍發生之原因，所犯法定本
    刑為一年以下有期徒刑之罪，並有酒醉駕車肇事之加重事由，原審量處有期徒刑
    柒月，乃中度之刑，量刑尚稱允當。被告上訴意旨，認量刑過重，任意指摘原判
    決不當，為無理由，應予駁回。
據上論結，應依刑事訴訟法第三百六十八條，判決如主文。
本案經檢察官張其主到庭執行職務。
中    華    民    國        八十九      年      六      月    二十一    日
                              臺灣高等法院高雄分院刑事第五庭
                                  審判長法官  吳水木
                                        法官  惠光霞
                                        法官  陳朱貴
右正本證明與原本無異。
不得上訴。
                                      書記官  陳武悅
中    華    民    國        八十九      年      六      月    二十三    日
附錄：本判決論罪科刑法條：
刑法第二百八十四條第二項
從事業務之人，因業務上之過失傷人者，處一年以下有期徒刑、拘役或一千元以下罰
金，致重傷者，處三年以下有期徒刑、拘役或二千元以下罰金。
                                                                      Ｈ


司法院資訊處製作；財團法人民間司法改革基金會備份。
